# LAURE MILIAI

Développeuse Fullstack expérimentée



Toulouse, France



33 ans



J'ai 5 ans d'expérience en tant que développeuse fullstack.

J'ai eu l'opportunité de mener à bien plus de 50 projets pour une grande diversité de clients (TotalEnergies, DGAC...)

J'ai une sensibilité UX et j'aime particulièrement travailler sur la partie front-end (de préférence en Vue.js, React ou Angular).

Je suis disponible pour une prise de poste rapide, en télétravail total ou hybride sur Toulouse.

## EXPÉRIENCES PROFESSIONNELLES

#### Développeuse web et mobile

Bleu122 | 2017 - 2022 (5 ans et 4 mois)

Bleu122 est une agence de création d'applications web et mobiles sur mesure que j'ai rejoint en tant que stagiaire. J'ai ensuite été embauchée en CDI comme développeuse web et mobile, puis en tant que lead web.

J'ai eu l'occasion de travailler sur plus de 50 projets, concernant des domaines d'activités très variés (clinique vétérinaire, aéronautique, édition et diffusion de podcasts...)

J'ai pu **intervenir à tous les niveaux du cycle de vie d'un projet**, du recueil du besoin client à la mise en production.

J'ai également eu la chance de voir l'entreprise évoluer (passage de 4 à 17 salariés) et de participer à sa structuration, notamment par mon rôle au sein du comité de direction.

Quelques projets sur lesquels j'ai travaillé :

- Pica pour la Direction Générale de l'Aviation Civile Java / JavaScript Application web de gestion des collisions avions/animaux. Développeur lead sur la refonte graphique de l'application.
- PriceInsight pour TotalEnergies Java / JavaScript Lead sur le développment d'une application internationale de recueil, contrôle et analyse de prix de produits concurrents.
- Omitzuka Java / JavaScript (Vue.js) Application permettant de parier gratuitement sur des matchs sportifs.

## Webmarketing et gestion de projet web

Ctouvert | 2015 - 2016 (1 an et 2 mois)

Ctoutvert est une société de logiciels e-commerce pour le tourisme. Elle propose notamment un logiciel de réservations en ligne qui est utilisé par de nombreux campings à travers l'Europe.

J'intervenais sur différents sujets : gestion de clients grands comptes, SEO, SEA, rédaction optimisée, réseaux sociaux, newsletters...

Je travaillais en direct avec une équipe d'une vingtaine de développeurs. C'est cette collaboration qui m'a donné l'envie de devenir moi-même développeuse!

### CERTIFICATIONS

#### Construire un ordinateur à partir de principes de base

Coursera (HUJI) | 2023

L'objectif de ce cours est de développer différents éléments (CPU, RAM, OS...) afin d'obtenir un ordinateur fonctionnel.

J'ai voulu suivre ce cours afin d'approfondir ma compréhension du fonctionnement de tous les composants qui constituent un ordinateur moderne.

Avant ce cours, mon principal outil de travail était une boîte magique et mystérieuse. Maintenant la magie est toujours présente mais le mystère est levé (2)

- · Ma page Github avec tous les projets finalisés
- Certificats Coursera: partie 1 partie 2

## LANGUES

Français - Natif

**Anglais** - B2 (Opérationnel) 1 an passé en Australie pour

## COMPÉTENCES

## **Techniques**

JavaScript - jQuery, Vue.js

PHP - Wordpress, Laravel, Symfony

Java - Groovy, Grails

iOS - Swift

**SQL/HQL** et conception de BDD

Autres - Je m'adapte rapidement à toute techno!

#### **Personnelles**

Travail en équipe - Je communique et je m'organise afin de maintenir un esprit d'entraide et de bienveillance.

Détective - Je suis curieuse et débrouillarde, j'aime résoudre les problèmes techniques 🧟

Pragmatique - Je garde en vue les objectifs initiaux (ventes, UX...) afin de rester efficace!

## FORMATION

#### Développement web & mobile

Simplon.co 2016 - 2017

#### Master 2 Communication Numérique

UCO Angers / Toulouse 3 UPS 2009 - 2015



